【裁判字號】    97,上更(一),190
【裁判日期】    971231
【裁判案由】    毒品危害防制條例
【裁判全文】
臺灣高等法院臺中分院刑事判決     97年度上更(一)字第190號
上  訴  人
即  被  告  乙○○
選任辯護人  郭隆偉律師
上列上訴人因違反毒品危害防制條例案件，不服臺灣臺中地方法
院96年度訴字第443號中華民國96年9月7日第一審判決(起訴案號
：臺灣臺中地方法院檢察署95年度偵字第19360號)，提起上訴，
經最高法院發回更審，本院判決如下：
    主    文
原判決關於乙○○部分撤銷。
乙○○犯如附表二所示各罪，分別處如附表二所示之刑（含主刑
及從刑）。應執行有期徒刑拾陸年；扣案如附表六編號２至６所
示之物均沒收；未扣案如附表六編號７所示之物應與丙○○連帶
沒收，如全部或一部不能沒收時，與丙○○連帶追徵其價額或以
其與丙○○之財產連帶抵償之；未扣案之共同販賣第一級毒品所
得新臺幣貳萬元應與丙○○連帶沒收，如全部或一部不能沒收時
，以其與丙○○之財產連帶抵償之。
    事    實
一、乙○○（綽號「咪咪」）與其同居男友丙○○（綽號「阿吉
    」，已經原審判決確定）均明知海洛因、甲基安非他命分別
    屬毒品危害防制條例第二條所管制之第一級毒品、第二級毒
    品，竟與丙○○共同基於意圖營利而販賣第一級毒品海洛因
    之概括犯意聯絡，分別為下列連續販賣第一級毒品之行為：
  (一)丁○○分別以其所使用之門號0000000000行動電話、00-000
    00000、00-00000000市內電話，撥打丙○○所持用之門號00
    00000000行動電話（鄭元傑所申請租用），與前來接聽電話
    之丙○○或乙○○約定欲購買海洛因之金額、交易時間及地
    點後，即由丙○○與乙○○將海洛因攜至臺中火車站交付予
    丁○○，或由丁○○親自至丙○○、乙○○位於臺中市○○
    區○○路一段146號附近「孩子國」大樓9樓住處取貨。丙○○、乙○○以此方式共同販賣海洛因予丁○○五次，其時間
    、地點、金額均詳如附表三編號１所示，此部分共同販賣海
    洛因所得為新臺幣（下同）17000元。
  (二)戊○○以其所使用之門號0000000000行動電話，撥打丙○○
    所使用之門號0000000000行動電話，與前來接聽電話之丙○○（附表一編號３(1)(3)部分）或乙○○（附表一編號３(2)部
    分）約定欲購買海洛因、甲基安非他命之金額、交易時間及
    地點後，即由丙○○單獨（附表一編號３(1)(3)部分）駕車或
    搭載有共同販賣犯意聯絡之乙○○（附表一編號３(2)部分）
    ，至臺中市太原火車站、臺中市○○路○○道、臺中市省立
    游泳池附近，由丙○○下車交付海洛因（附表一編號３(1)(2)
    部分）或同時交付海洛因、甲基安非他命（附表一編號３(3)
    部分，甲基安非他命部分無法證明乙○○與丙○○有犯意聯
    絡）予戊○○。丙○○以此方式販賣海洛因予戊○○三次，
    其中一次與乙○○共同販賣，其行為人、時間、地點、金額
    均詳如附表三編號３所示，此部分丙○○單獨販賣海洛因、
    甲基安非他命所得各為2000元；丙○○、乙○○共同販賣海
    洛因所得為1000元。
二、丙○○、乙○○另基於意圖營利而販賣海洛因之犯意連絡，
    於95年8月1日凌晨 1時38分許，甲○○以其所使用之門號00
    00000000行動電話撥打乙○○所有門號0000000000行動電話
    ，乙○○接聽後，知悉甲○○急需海洛因解癮，乃約定甲○○親自到丙○○、乙○○所在之臺中市○○路與惠中路口「
    悅豪汽車旅館」，由丙○○至該汽車旅館外，交付海洛因予
    甲○○。丙○○、乙○○以此方式共同販賣海洛因一次，其
    時間、地點、金額詳如附表四編號１所示，此部分共同販賣
    海洛因所得為2000元。
三、嗣經警依通訊監察結果，於95年 8月29日14時許持臺灣臺中
    地方法院核發之搜索票，至丙○○位於臺中市○○○街145
    號2樓之9住處搜索，扣得如附表五、附表六編號１至６所示
    之物，因而循線查獲上情。
四、案經臺中縣警察局移送臺灣臺中地方法院檢察署檢察官偵查
    起訴。
    理    由
一、證據能力方面：
  (一)按被告以外之人於檢察事務官、司法警察官或司法警察調查
    中所為之陳述，與審判中不符時，其先前之陳述具有較可信
    之特別情況，且為證明犯罪事實存否所必要者，得為證據，
    刑事訴訟法第159條之2定有明文。本條所稱「先前之陳述具
    有較可信之特別情況」，係指被告以外之人先前於檢察事務
    官、司法警察官或司法警察調查中所為之陳述，與審判中不
    符，而從先前與審判中各個陳述之外部附隨環境或條件觀察
    比較，先前之陳述，較為自然可信而足以取代審判中之陳述
    者而言（最高法院95年度台上字第3747號判決要旨參照）。
    又所謂「與審判中不符」，並非僅指全部不符而言，凡部分
    不符，或審判期日行交互詰問時未經提問，致證人無從為陳
    述或為完整陳述等情形，均屬之，蓋法院既賦與訴訟當事人
    詰問證人之機會，其未加以詰問部分，即可推定有意節省時
    間、勞費而不加以爭執，當無禁止法院在審酌「先前之陳述
    具有較可信之特別情況」後，採為證據之理。本件如後所引
    證人丁○○、戊○○、甲○○之警詢證言，經證人丁○○於
    偵查中證述警詢筆錄均按其陳述記載，所述內容皆實在等語
    （見偵查卷第51頁）；且於原審證述：檢察官沒有強迫取供
    ，偵訊時陳述實在等語（見原審第93、94頁）；證人戊○○
    於偵查中證述：警詢所言實在等語（見偵查卷第124頁)，於
    本院審理時證述：警詢筆錄均依其所述內容紀載且其所述皆
    屬實等語；證人甲○○偵查中證稱：警詢所述實在等語（見
    偵查卷第105頁)；於原審數次證述並確認警詢都是自己自由
    陳述，所言之時間、地點、金額均實在等語（見原審卷第22
    4、225、227頁)，顯見該等警詢證言並無違法取得之情形，
    且於偵查、原審中確認所言屬實，核屬自然可信，且可補審
    判中陳述之不足，並為證明犯罪事實存否所必要，自均具有
    證據能力，當皆得作為證據。
  (二)證人丁○○、戊○○、甲○○於偵查中經具結之證言，按卷
    內資料查無顯不可信之情形，依刑事訴訟法第159條之1第 2
    項規定，亦認有證據能力，當得作為證據。
  (三)按有事實足認被告或犯罪嫌疑人有最輕本刑為 3年以上有期
    徒刑之罪嫌，並危害國家安全或社會秩序情節重大，而有相
    當理由可信其通訊內容與本案有關，且不能或難以其他方法
    蒐集或調查證據者，得發通訊監察書。通訊監察書，偵查中
    由檢察官依司法警察機關聲請或依職權核發，審判中由法官
    依職權核發。96年7月11日公布修正前通訊保障及監察法第5
    條第1項第 1款、第2項定有明文。本件同案被告丙○○所持
    用門號0000000000、被告乙○○所有門號0000000000等行動
    電話之監聽錄音，係經臺灣臺中地方法院檢察署檢察官核准
    通訊監察在案，有詳載聲監案號、案由、監察電話及對象等
    之臺灣臺中地方法院檢察署95年中檢惠黃聲監字第000480號
    通訊監察書、95年中檢惠黃聲監續字第000601號通訊監察書
    、95年中檢惠黃聲監續字第000735號通訊監察書、95年中檢
    惠黃聲監續字第000857號通訊監察書、95年中檢惠黃聲監續
    字第000981號通訊監察書及譯文表在卷可參，核係依法所為
    之監聽，尚無不法取證情事。又按通訊監察錄音之譯文，僅
    屬依據監聽錄音結果予以翻譯之文字，固具文書證據之外觀
    ，但實際上仍應認監聽所得之錄音帶或光碟，始屬調查犯罪
    所得之證物；刑事訴訟法第165條之1第 2項所稱之證物，如
    其蒐證程序合法，並經合法調查，自具證據能力。因此檢察
    官如提出通訊監察錄音之譯文為其證據方法，實乃以其監聽
    所得之錄音帶或光碟，為調查犯罪所得之證物，法院本應依
    刑事訴訟法第165條之1所列之方法調查，以判斷該錄音帶或
    光碟是否與通訊監察錄音之譯文相符。而監聽錄音製作之譯
    文，雖通常為偵查犯罪機關單方面製作，然若被告或訴訟關
    係人對其真實性並無爭執，經法院於審判期日提示譯文供當
    事人辨認、表示意見並為辯論者，程序自屬適法（最高法院
    95年度台上字第 295號、94年度台上字第4665號判決要旨參
    照）。查本案卷內之相關電話監聽，取證程序未見違法情事
    ，已如前述，而警方依監聽錄音所製作之監聽譯文，業經本
    院當庭撥放監聽錄音內容勘驗明確，復經原審、本院提示予
    檢察官、被告及辯護人表示意見，被告丙○○、乙○○於原
    審更明白表示不爭執（見原審卷第37頁），顯見此部分之通
    訊監察譯文確屬真實之紀錄，則依上開說明，本案卷內通訊
    監察譯文均具有證據能力。
二、訊據上訴人即被告乙○○，固坦承扣案之物均係其與丙○○
    等所有或所使用之物，惟矢口否認有何販賣第一級毒品海洛
    因之行為。辯稱：不知被告丙○○有販賣毒品之犯行，雖有
    接聽電話且和丙○○一起外出，但不知道被告丙○○去交付
    毒品，如構成犯罪，亦僅係轉讓或幫助販賣云云。經查：
  (一)丁○○部分（如附表三編號１）：
    1.證人丁○○於警詢時已明確證稱：「我向丙○○與乙○○
      購買過海洛因5次。第一次是於95年4月25日晚上19時許，
      在臺中市○○區○○路一段146號附近『孩子國』大樓9樓
      內，向丙○○購買3000元的海洛因毒品，我打丙○○之行
      動電話0000000000聯絡，交易有完成。第二次是95年5 月
      8日早上7時許，在臺中市○○區○○路一段 146號附近『
      孩子國』大樓 9樓內，向丙○○購買3000元的海洛因，是
      打丙○○之行動電話0000000000聯絡，交易有完成。第三
      次是在95年 5月27日下午14時許，在臺中市○○區○○路
      一段146號附近『孩子國』大樓9樓內，向丙○○購買3000
      元的海洛因，是打行動電話0000000000聯絡，交易有完成
      。第四次是在95年 5月29日下午16時許，在臺中市○○區
      ○○路一段146號附近『孩子國』大樓9樓內，向丙○○購
      買5000元的海洛因，是打丙○○的行動電話0000000000聯
      絡，交易有完成。第五次是95年6月1日晚上22時許，在臺
      中市火車站外門口，丙○○送3000元的海洛因毒品來火車
      站賣給我，是打行動電話0000000000聯絡，交易有完成。
      我每次購買毒品時，乙○○與丙○○都在一起，她們是一
      起在販毒的，我打行動電話0000000000聯絡購毒時，電話
      有時候是丙○○接聽的，有時候是乙○○接聽的，她們是
      情侶檔販毒，所以有時候是丙○○交付毒品，有時候是乙○○交付毒品的，總之一手交錢、一手交毒品」等語（見
      警卷第15至18頁）；於偵查中雖改稱係只是拿錢請被告丙○○幫忙拿海洛因云云，惟仍證述：「（問：是否曾向乙○○買過海洛因？）丙○○都跟乙○○在一起，買海洛因
      時他們二人都在一起」「（問：乙○○有否經手錢的事？
      ）有」「（問：如何經手？）有時拿給丙○○，有時候是
      拿給乙○○」「（問：誰拿海洛因給你？）丙○○拿海洛
      因給我的次數比較多，乙○○拿的次數比較少」等語（見
      偵查卷第52頁）；於原審另改稱係與被告丙○○合資購買
      云云，然亦證述：有時候丙○○拿給伊，有時候乙○○拿
      給伊等語（見原審卷第97頁）。參諸證人丁○○於偵查中
      證述警詢筆錄均按其陳述記載，所述內容皆實在等語（見
      偵查卷第51頁），堪信證人丁○○前揭警詢證述向被告丙○○、乙○○購買海洛因等情節，應屬真實。又丁○○以
      其所使用之門號0000000000行動電話、00-00000000、00-
      00000000市內電話，分別於95年 4月25日19時9分、95年5
      月8日7時57分33秒、95年6月1日22時39分49秒，撥打丙○○所使用之門號0000000000行動電話，其通話內容確為購
      買毒品，亦據證人丁○○於警詢證述明確（見警卷第19、
      20頁），並有各該通訊監察譯文在卷可憑（見警卷第29至
      33頁），足證被告丙○○、乙○○確實有如附表三編號１
      所示 5次共同販賣海洛因予丁○○之行為至明。另被告乙○○既參與交付海洛因或授受價金等販賣構成要件之行為
      ，自屬與被告丙○○共同販賣無疑，其辯稱不知被告丙○○在販賣毒品或僅係轉讓、幫助販賣云云，委無可採。
    2.證人丁○○雖於偵查中證述：只是拿錢給丙○○，請他幫
      伊拿海洛因，拿了大約8、9次，每次金額約1至3千元云云
      （見偵查卷第51頁）；於原審證稱：和被告丙○○合資購
      買海洛因，次數沒有超過10次，丙○○、乙○○一起去拿
      東西，伊在車上等丙○○、乙○○拿東西出來云云（見原
      審卷第92、93、97頁）。惟毒癮發作時，必痛若難耐，應
      係直接找販賣毒品者購買毒品，以求儘速解癮，不可能於
      此急需毒品解癮之際，仍在找人合資購買，此經原審公訴
      檢察官提示95年4月25日19時9分許之通訊監察譯文，證人
      丁○○表示當時毒癮發作，公訴檢察官詰問：依通訊監察
      譯文顯示，你當時毒癮發作，照你的一般作法，會儘速取
      得毒品，所以你打這通電話，就是要買毒品？證人丁○○
      因而啞口無語（參原審卷第94、95頁）即明，足見證人丁○○確係向被告丙○○、乙○○購買海洛因，其於偵查、
      原審翻稱合資購買云云，顯係事後為迴護被告丙○○、乙○○而附和渠等辯詞之舉，無可採信。又證人丁○○於偵
      查中所稱約8、9次，每次金額約1至3千元；於原審所云不
      到10次，乃係指所謂合資購買，惟此項證詞既經認定非屬
      真實，則其向被告丙○○、乙○○購買之次數及金額，當
      以警詢所證為真，起訴書認被告丙○○、乙○○以每包 1
      至3千元之價格，販賣海洛因9次予丁○○等語，尚有誤會
      。
  (二)戊○○部分（如附表三編號３）：
    1.證人戊○○於警詢證稱：「總共向綽號『阿吉』之男子及
      綽號『咪咪』女子購買海洛因3次，第一次於95年5月中旬
      某天晚上 7點左右，在臺中市太原火車站旁的路邊，和綽
      號『阿吉』男子交易海洛因，我當時是騎機車去的，在路
      邊等綽號『阿吉』男子來，綽號『阿吉』男子獨自一人開
      一部三菱牌黑色的自小客車來，我與綽號『阿吉』男子一
      手交錢、一手交貨，我將1000元交給綽號『阿吉』男子，
      綽號『阿吉』就從駕駛座旁拿 1小包海洛因毒品給我。95
      年6月6日晚上11時59分以我使用0000000000行動電話，撥
      打0000000000行動電話給綽號『阿吉』男子，接電話的是
      綽號『阿吉』男子的女友綽號『咪咪』，通話內容及目的
      是要購買海洛因，於95年6月 7日凌晨0時30分許，在臺中
      市○○路○○道下成交的，我當時是騎機車去，綽號『阿
      吉』男子及綽號『咪咪』女子則開一部三菱牌黑色的自小
      客車，我與綽號『阿吉』男子一手交錢、一手交貨，我將
      1000元交給綽號『阿吉』男子，『阿吉』就從駕駛座旁拿
      1 小包海洛因毒品給我，交易毒品時綽號『咪咪』女子就
      坐在一旁。另外於95年6月7日下午13時20許，在臺中市○○路與雙十路路口對面的一間賣成衣服店門口前成交，我
      當時是騎機車去的，在路邊等綽號『阿吉』男子來，綽號
      『阿吉』男子獨自一人開一部三菱牌黑色的自小客車，我
      與綽號『阿吉』男子一手交錢、一手交貨，我將3000元交
      給綽號『阿吉』男子，綽號『阿吉』就從駕駛座旁拿 1小
      包海洛因及2包安非他命毒品給我」等語（見偵查卷第111
      至113頁)；於偵查中結證：「曾經向丙○○、乙○○買過
      毒品，第一次是在95年 5月中旬左右，地點是在臺中市○○路附近的太原火車站，向綽號『阿吉』買海洛因1000元
      ，以現金交易。第二次是95年6月6日晚上11時59分許打電
      話，綽號『咪咪』接的，地點是在中港路交流道下，以10
      00元買海洛因。第三次是95年6月7日12時25分許打電話，
      綽號『阿吉』接的，我就跟『阿吉』約在省立游泳池前面
      （即臺中市○○路與雙十路路口)，買了 2包安非他命，1
      包1000元，2包2000元，又買1包海洛因1000元，第一次買
      1包海洛因，第二次買1包海洛因，第三次買1包海洛因2包
      安非他命，每包價格都是1000元，第二次交易時『咪咪』
      有一起來，其他二次都只有『阿吉』前來」等語（見偵查
      卷第124至125頁）；於原審理結稱：「海洛因來源係向丙○○購買的，買過 3次，詳細時間忘記了，約在95年5、6
      月間，每次購買1000元的數量，都是打手機與丙○○聯絡
      ，都是一手交錢一手交貨，就是在約定的地點，丙○○拿
      海洛因給我，我拿錢給丙○○，（提示通訊監察譯文）詳
      細情形就是譯文所載之 3次，也是如同95年10月26日警詢
      所述的3次，也有向丙○○購買安非他命1次2包，1包1000
      元，我的手機號碼是0000000000，95年11月16日之偵訊筆
      錄所作證述均正確」等語（見原審卷第108至110頁）。是
      證人戊○○前後就向被告丙○○購買海洛因3次，其中1次
      由被告乙○○接聽電話，並與被告丙○○一同前來交易，
      另一次同時購買甲基安非他命等交易情節，所證皆為一致
      ，應屬真實可採。又戊○○以其所使用之門號0000000000
      行動電話，於95年6月6日23時59分45秒、95年6月7日12時
      41分46秒，分別撥打丙○○所使用之門號0000000000行動
      電話，其通話內容確為購買毒品，亦據證人戊○○於警詢
      、偵查證述明確（見偵查第111、112、125頁)，並有各該
      通訊監察譯文在卷可憑（見偵查卷第117、118頁）。足證
      被告乙○○亦有如附表三編號３(2)所示與丙○○共同販賣
      海洛因予戊○○之行為。
    2.被告乙○○於95年6月6日23時59分45秒接聽戊○○以0000
      000000行動電話，撥打被告丙○○所使用之門號00000000
      00行動電話，其談話內容約定戊○○買海洛因 1包，交易
      地點在中港路交流道下，被告乙○○並要求戊○○快點到
      該地點等候，且其確與丙○○一同至約定地點交易等情，
      業經證人戊○○證述明確 (見偵查卷第111、125頁），並
      有通訊監察譯文表在卷可憑（見偵查卷第 117頁），則被
      告乙○○顯已參與買賣標的、時地之約定等販賣構成要件
      之行為，自屬與被告丙○○共同販賣無疑，其辯稱不知被
      告丙○○在販賣毒品或僅係轉讓、幫助販賣云云，亦無可
      採。
  (三)甲○○部分（如附表四）：
    1.證人甲○○於警詢證述：「95年8月 1日凌晨1時38分49秒
      ，我以0000000000行動電話，撥打0000000000行動電話，
      目的是要購買海洛因，由綽號『咪咪』女子接聽，通話中
      『救一下』的意義是因為我毒癮發作，要她們趕快賣海洛
      因給我解癮，我和綽號『阿吉』男子及綽號『咪咪』女子
      有完成海洛因毒品交易，是於95年8月 1日凌晨3時許，在
      臺中市○○路與惠中路口『悅豪汽車旅館』外面，我與綽
      號『阿吉』男子一手交錢、一手交貨，我將2000元交給綽
      號『阿吉』男子，綽號『阿吉』就從他的口袋拿 1小包海
      洛因毒品給我。總共向綽號『阿吉』男子購買海洛因毒品
      5次，第一次是上述95年8月1日。第二次是於95年8月 6日
      凌晨 1時許，在綽號『阿吉』男子臺中市○村路一帶住處
      （指位於美村路與五權八街口附近臺中市五權八145號2樓
      之9 丙○○住處，下同）內成交的，我拿2000元給綽號『
      阿吉』男子，綽號『阿吉』男子就拿 1小包海洛因毒品給
      我。第三次是於95年8月11日凌晨1時許，在綽號『阿吉』
      男子臺中市○村路一帶住處內成交的，我拿2000元給綽號
      『阿吉』男子，綽號『阿吉』男子就拿 1小包海洛因毒品
      給我。第四次是於95年8月16日凌晨1時許，在綽號『阿吉
      』男子臺中市○村路一帶住處內成交的，我2000元給綽號
      『阿吉』男子，綽號『阿吉』男子就拿 1小包海洛因毒品
      給我。第五次是於95年8月21日凌晨1時許，在綽號『阿吉
      』男子臺中市○村路一帶住處內成交的，我拿2000元給綽
      號『阿吉』男子，綽號『阿吉』男子就拿 1小包海洛因毒
      品給我」等語（見偵查卷第91至93頁）；於偵查中結證：
      「我有向丙○○買過海洛因，沒有買安非他命，我都是打
      電話，有時是丙○○接，有時是乙○○接，錢都是『阿吉
      』在收的，毒品也是『阿吉』拿出來的」等語（見偵查卷
      第106頁)；於原審證稱：「我有施用毒品海洛因，毒品來
      源是『阿吉』，向『阿吉』拿過 5次均有付錢，每次2、3
      千元，只能買1包，1包可以用3、4次，『阿吉』就是在法
      庭內的丙○○，5次中有1次電話是『咪咪』接的。（提示
      甲○○警詢筆錄）所述時間、地點實在，證述內容所提的
      5 次都是自由陳述，交付地點以警詢陳述較為實在，之所
      以會確定警詢所述實在，是因為當時都是我自己陳述的，
      （提示警詢筆錄，請再次確認所述時間、地點、金額是否
      實在？）所述實在」等語（見原審卷第222至224、227 頁
      ）。又甲○○以其所使用之門號0000000000行動電話，於
      95年8月1日1時38分49秒，撥打乙○○所有門號000000000
      0 行動電話由被告乙○○接聽，其通話內容確為購買毒品
      ，亦據證人甲○○於警詢證述明確（見偵查卷第91頁），
      並有該通訊監察譯文在卷可憑（見偵查卷第97、98頁）。
      足證被告丙○○、乙○○確實有如附表四編號１所示共同
      販賣海洛因予甲○○之行為。
    2.觀諸上開通訊監察譯文，被告乙○○於95年8月 1日1時38
      分49秒接聽甲○○以0000000000行動電話，撥打乙○○所
      有門號0000000000行動電話，其談話內容係被告乙○○先
      詢問：「在哈了嗎？」，甲○○始稱：「對啊……救一下
      」，顯見甲○○擬向被告乙○○購買海洛因，才會撥打乙○○所有門號0000000000行動電話，且被告乙○○亦預知
      甲○○撥打該電話之目的係為購買海洛因，方先為如上之
      詢問，是被告乙○○與甲○○間已有交易海洛因之合意後
      ，再由被告乙○○轉囑被告丙○○至「悅豪汽車旅館」外
      與甲○○完成海洛因交易，堪認被告乙○○顯與被告丙○○共同販賣無疑，其辯稱不知被告丙○○在販賣毒品或僅
      係轉讓、幫助販賣云云，委無可採。
    3.證人甲○○雖就購買之價金於原審證述每次2、3千元；就
      地點證稱：美村路科博館、美村路路口云云（見原審卷第
      223、225頁），惟其於當日詰問過程，對時間、地點均因
      歷有時日而遺忘，難以詳細說明，並多次證稱且確認警詢
      所言實在，因為當時係自由陳述，且都是自己所陳述（見
      原審卷第224、225、227頁)，是有關被告丙○○、乙○○
      共同販賣海洛因予甲○○之時間、地點、金額，當以經證
      人甲○○在原審確認為實在之警詢陳述（即如附表四所示
      ）為認定之依據。又證人甲○○於偵查中曾證稱：只向被
      告丙○○買過1包海洛因2000元，8月1日是買解藥云云(見
      偵查卷第106頁)，既與警詢及原審所明確證述並確認之次
      數不符，應係避重就輕，意在迴護被告丙○○、乙○○，
      尚無可採，難以執為有利被告丙○○、乙○○之認定。
  (四)按販賣毒品海洛因、甲基安非他命，刑責極重，故販賣毒品
    行為，均以隱密方式為之，既無公定價格，復容易因分裝而
    增減份量，而每次買賣之價量，亦常隨雙方關係深淺、資力
    、需求量及對行情之認知、來源是否充裕等因素，而異其標
    準，非可一概而論，是以販賣之所得、次數及利潤，除被告
    坦承犯行且價量俱臻明確外，究難查得翔實內情，惟販賣之
    人從價差或量差中牟利之方式有異，然其意圖營利而販賣則
    無二致，蓋毒品海洛因、甲基安非他命皆屬量微價高之物，
    販賣者皆有暴利可圖，苟非意圖販賣營利，焉有甘冒被處重
    刑而販賣毒品之理，遑論本件販賣之對象與被告丙○○、乙○○間並非至親，是被告丙○○、乙○○確有販賣毒品營利
    之犯意，亦堪認定。參諸被告丙○○於原審自承與郭啟彰授
    受毒品，係貪圖一些小利等語（見原審卷第106頁)，益證被
    告丙○○、乙○○販賣毒品確有牟取利益之意圖。
  (五)綜上所述，被告乙○○與丙○○共同販賣如附表三、四所示
    之海洛因犯罪事證已臻明確，其所辯乃畏罪卸責之詞，無可
    採信，其前揭犯行均洵堪定，皆應依法論罪科刑。
三、被告如附表三、犯罪事實欄第四項等行為後，94年2月2日修
    正公布之刑法，業於95年7月1日施行，應依刑法第2條第1項
    之規定比較應適用之法律如下：
  (一)論罪量刑方面：
    1.比較原則：應就罪刑有關之共犯、未遂犯、想像競合犯、
      牽連犯、連續犯、結合犯、以及各種加重原因（如累犯加
      重等）、各種減輕原因（如自首減輕等）暨其他法定加減
      原因（如身分加減）與加減例等一切情形，綜其全部罪刑
      之結果而為比較。另從刑附屬於主刑，應依主刑所適用之
      法律（最高法院95年第8次刑事庭會議決議參照）。
    2.修正刑法第33條第 5款規定：「罰金：新臺幣一千元以上
      ，以百元計算之」，經比較修正前刑法第33條第 5款、罰
      金罰鍰提高標準條例第 1條前段、現行法規所定貨幣單位
      折算新臺幣標準條例第 2條等規定之適用結果，有關毒品
      危害防制條例第4條第 1項、第2項、第8條第2項所規定法
      定刑罰金部分之最低額，於修正前為新臺幣30元（即銀元
      10元）；修正後則為新臺幣1000元，是此部分當以修正前
      之法律較有利於行為人。
    3.修正刑法第28條既限縮共同正犯之參與類型，自較有利於
      行為人。
    4.毒品危害防制條例第4條第1項之法定刑為死刑或無期徒刑
      ；同條第 2項之法定最高刑為無期徒刑，依修正前刑法第
      64條第 2項規定，死刑減輕者，為無期徒刑，或為15年以
      下12年以上有期徒刑，修正刑法則規定為無期徒刑；另無
      期徒刑減輕者，修正前刑法第65條第2項規定為7年以上有
      期徒刑，修正後則為20年以下15年以上有期徒刑，自均以
      修正前之法律較有利於行為人。
    5.修正刑法已刪除第56條連續犯之規定，此刪除雖非犯罪構
      成要件之變更，但顯已影響行為人刑罰之法律效果，自屬
      法律有變更。經比較新、舊法結果，修正前應以一罪論；
      修正後則應數罪併罰，自以修正前之法律較有利於行為人
      。
    6.修正前刑法第51條第5款規定數罪併罰定其應執行者：「
      宣告多數有期徒刑者，於各刑中之最長期以上，各刑合併
      之刑期以下，定其刑期。但不得逾二十年」，修正刑法第
      51條第 5款則規定：「宣告多數有期徒刑者，於各刑中之
      最長期以上，各刑合併之刑期以下，定其刑期。但不得逾
      三十年」。查裁判確定前犯數罪（例如Ａ、Ｂ、Ｃ、Ｄ、
      Ｅ），其中有數罪（Ｃ、Ｄ、Ｅ）之犯罪時間均在新法施
      行後，該數罪（Ｃ、Ｄ、Ｅ）如單獨判決，本得依修正刑
      法第51條第 5款定其應執行之刑（例如定應執行刑為有期
      徒刑28年），如謂聲請就Ａ、Ｂ、Ｃ、Ｄ、Ｅ等 5罪定應
      執行刑時，僅得適用修正前刑法第51條第 5款規定，最高
      為有期徒刑20年，反較原宣告之應執行刑為低，不僅有違
      衡平原則，亦有鼓勵有此情形之行為人繼續犯罪之嫌，顯
      然與修正刑法第51條第 5款之立法意旨不合。因此，在刑
      法修正前後犯數罪，是否應依刑法第2條第1項規定，比較
      刑法第51條第 5款之適用法律，應以所犯數罪中，有無部
      分可依修正刑法第51條第5款定應執行刑為斷，如僅其中1
      罪之犯罪時間在新法施行後，則與其他新法施行前之犯罪
      ，自應依刑法第2條第1項之規定比較，適用最有利於行為
      人之修正前刑法第51條第 5款定其應執行之刑即最高有期
      徒刑20年；如其中在新法施行後所犯者有數罪，該數罪本
      得依修正刑法第51條第 5款定應執行之刑即最高有期徒刑
      30年，自應逕行適用修正刑法第51條第 5款規定，定應執
      行之刑，不因另有其他犯罪之時間係在新法施行前，即謂
      應適用修正前之法律。是被告乙○○於95年7月1日新法施
      行後僅犯 1罪，有關定應執行刑，以適用修正前刑法第51
      條第5款不得逾20年之法律較有利於行為人。
    7.本件被告乙○○與丙○○已共同實行犯罪行為；被告乙○○係故意犯罪，無論依修正前、後之規定，均應論以共犯
      ，惟有關毒品危害防制條例第4條第1項經酌減其刑之結果
      ，依修正前規定，最重得處以無期徒刑、最輕刑度則為 7
      年有期徒刑；新法之最高刑度亦為無期徒刑，然最低刑度
      則係15年以上有期徒刑，是綜合以上比較結果，修正之法
      律未較有利於行為人，有關罪刑自應全部適用修正前之法
      律。
  (二)修正前刑法第59條規定：「犯罪之情狀可憫恕者，得酌量減
    輕其刑」，修正後則規定：「犯罪之情狀顯可憫恕，認科以
    最低度刑仍嫌過重，得酌量減輕其刑」，乃係將實務上裁量
    審酌之見解明文化，非屬刑法第2條第1項之「法律變更」，
    則有關酌量減輕其刑部分，應逕行適用修正刑法第59條之規
    定。
三、查海洛因係毒品危害防制條例第2條第2項第 1款所管制之第
    一級毒品，不得非法持有、販賣、轉讓。是核被告乙○○所
    為如附表三編號１、編號３(2)部分，均犯毒品危害防制條例
    第4條第1項販賣第一級毒品罪；如附表四編號１部分，亦犯
    毒品危害防制條例第4條第1項販賣第一級毒品罪。被告乙○○持有海洛因之低度行為，應為販賣之高度行為所吸收，不
    另論罪。被告乙○○與丙○○間就如附表三編號１、編號３
    (2)、附表四編號１所示販賣第一級毒品部分，互有犯意之聯
    絡及行為之分擔，為共同正犯（如附表三部分適用修正前刑
    法第28條，如附表四部分則適用修正刑法第28條）。被告乙○○就如附表三編號１、編號３(2)所示多次販賣海洛因之犯
    行，時間緊接，方法相同，觸犯構成要件相同之罪名，顯係
    各基於概括犯意反覆為之，應依修正刪除前刑法第56條連續
    犯規定，論以一罪，除法定刑為死刑或無期徒刑部分，依法
    不得加重外，餘則加重其刑。又被告乙○○所犯如附表三所
    示連續販賣第一級毒品罪、如附表四編號１所示販賣第一級
    毒品罪間，犯意各別，行為互殊，應予分論併罰，公訴人認
    上開販賣第一級毒品行為全屬連續犯，尚有未洽。又被告乙○○所犯毒品危害防制條例第4條第1項販賣第一級毒品罪，
    其法定刑為死刑或無期徒刑，故是否應依刑法第59條酌減，
    即應斟酌被告乙○○是否應與社會完全隔離為依據。經查，
    被告乙○○雖有上開販賣第一級毒品之犯行，然觀之被告乙○○所販賣第一級毒品海洛因之所得，均在數千元之間，不
    若一般大盤動輒數十萬元或數百萬元，且遭查扣之毒品數量
    亦少，顯見渠等販賣之情節尚屬輕微，另被告乙○○也僅止
    於販賣毒品，而非以毒品為工具，藉以誘使、控制他人，以
    遂行進一步之犯罪行為，故其販賣之惡性，尚不至於應與社
    會完全隔離，相對於長期、大量販賣毒品，甚至以毒品為工
    具控制、誘使他人犯罪之大毒梟而言，被告乙○○對社會治
    安及國民健康之危害較小，倘亦處以死刑或無期徒刑，不免
    過苛，且無從與大毒梟之惡行有所區隔，是其犯罪情狀在客
    觀上足以引起一般人之同情，尚堪憫恕，若處以法定最低度
    之刑，猶嫌過重，爰均依刑法第59條規定酌量減輕其刑，罰
    金刑部分並先加後減。
四、原審認被告乙○○部分之罪證明確，予以論罪科刑，固非無
    見，惟查：(一)田心路係臺中縣豐原市○道路，頭家厝 (路)
    乃臺中縣潭子鄉地名，臺中市○○○○○路。丁○○於電話
    中稱「那我要騎田心路還是頭家厝路」，顯係詢問由其臺中
    縣豐原市住處往被告丙○○、乙○○住處（即臺中市○○區
    ○○路1段146號附近「孩子國」大樓 9樓）購買海洛因，應
    騎乘何道路，被告丙○○稱「頭家厝路」，並非約定交易地
    點，原審認如附表三編號１(1)所示之交易地點係在臺中市○○○路，尚有未合。(二)丁○○以 3萬元賣機車給被告丙○○
    ，係為拿取「毒品和現金」，有關如附表三編號１(3)所示之
    購買金額僅3000元等情，業據證人丁○○證述明確（見警卷
    第17、19頁），原審認此部分販賣價金為 3萬元，亦有未洽
    。(三)起訴書認被告乙○○亦涉犯如附表三編號３(1)(3)所示販
    賣第一級毒品、第二級毒品等犯行，原審未加以審論此部分
    是否成立犯罪，核有疏漏。(四)被告乙○○未參與如附表三編
    號２、附表四編號２至５所示犯行，原審誤認被告乙○○有
    此部分之犯罪行為，亦有未合。(五)0000000000號行動電話係
    鄭元傑申請租用（見警卷第73頁通聯調閱查詢單），並無證
    據足以證明係被告丙○○、乙○○所有之物，原判決逕予諭
    知沒收，尚有未洽。(六)原判決宣告沒收未扣案之0000000000
    號行動電話（含SIM卡1張），未同時諭知如全部或一部不能
    沒收時，應追徵其價額，於法亦有未合。被告乙○○上訴意
    旨否認犯罪，固無理由，然原判決關於此部分既有可議，仍
    應由本院將被告乙○○部分予以撤銷改判。爰審酌被告乙○○明知海洛因係屬戕害人身心之毒品，為貪圖不法利益，鋌
    而走險予以販賣他人施用，危害社會治安及國民健康，且販
    賣毒品為世界各國戮力查緝之萬國公罪，海洛因足以使施用
    者導致精神障礙、性格異常，甚至造成生命危險之生理成癮
    性及心理依賴性，被告乙○○之行為戕害國民身心健康，危
    害社會治安，並斟酌被告乙○○參與之程度非深，但犯罪後
    仍飾詞卸責，態度非佳等一切情狀，分別量處如主文第二項
    所示之刑（按如附表二編號１與編號２係因分別依序適用修
    正前與修正後之刑法第六十五條第二項之結果，使其等分別
    所可減得之刑度有所差異，致如附表二編號１之連續販賣第
    一級毒品海洛因犯行所宣告之刑輕於如附表二編號２非連續
    販賣第一級毒品海洛因犯行所宣告之刑，附予敘明），並定
    其應執行之刑。
五、未扣案如附表六編號７所示之物，係被告乙○○所有供如附
    表四編號１所示共同販賣毒品所用之物，應各於該項罪刑下
    ，依毒品危害防制條例第19條第 1項規定諭知沒收，如全部
    或一部不能沒收時，追徵其價額。未扣案如附表一、附表二
    所示從刑欄之各販賣毒品所得，應各依毒品危害防制條例第
    19條第 1項之規定宣告沒收，如全部或一部不能沒收時，均
    以其財產抵償之。另毒品危害防制條例第19條第 1項固規定
    ：「犯第四條至第九條、第十二條、第十三條或第十四條第
    一項、第二項之罪者，其供犯罪所用或因犯罪所得之財物，
    均沒收之，如全部或一部不能沒收時，追徵其價額或以其財
    產抵償之」，但共同正犯之犯罪所得為新臺幣時，因係合併
    計算，且於全部或一部不能沒收時，以其財產抵償之，為避
    免執行時發生重複沒收、抵償之情形，故各共同正犯之間係
    採連帶沒收主義，於裁判時僅諭知連帶沒收，不得就全體共
    同正犯之總所得對各該共同正犯分別重複諭知沒收；此與罰
    金刑應分別諭知、分別執行者不同（最高法院96年度台上字
    第3450號、95年度台上字第 925號、94年度台上字第7421號
    判決要旨參照），是就上開未扣案物及犯罪所得之沒收，其
    中被告乙○○與丙○○共同販賣第一級毒品部分應連帶沒收
    ，如全部或一部不能沒收時，連帶追徵其價額或以其二人之
    財產連帶抵償之。
六、公訴意旨另以：被告乙○○就如附表三編號２、編號３(1)(3)
    、附表四編號２至５部分，均與被告丙○○共同販賣，因認
    被告乙○○此部分亦涉有毒品危害防制條例第4條第1項販賣
    第一級毒品、同條例第4條第2項販賣第二級毒品等罪嫌。惟
    訊據被告乙○○堅決否認參與此部分之犯行，辯稱：與被告
    丙○○同居，隨其外出，不知被告丙○○去交易毒品等語。
    經查：
  (一)按犯罪事實應依證據認定之，無證據不得認定犯罪事實；又
    不能證明被告犯罪或其行為不罰者，應諭知無罪之判決，刑
    事訴訟法第154條第2項第301條第1項分別定有明文。又所
    謂認定犯罪事實之證據，係指足以認定被告確有犯罪行為之
    積極證據而言，該項證據自須適合於被告犯罪事實之認定，
    始得採為斷罪之資料；且如未能發現相當確實證據，或證據
    不足以證明，自不能以推測或擬制之方法，以為裁判之基礎
    ；而認定犯罪事實所憑之證據，雖不以直接證據為限，間接
    證據亦包括在內，然而無論直接證據或間接證據，其為訴訟
    上之證明，須於通常一般人均不致有所懷疑，而得確信其為
    真實之程度者，始得據為有罪之認定，倘其證明尚未達到此
    一程度，而有合理之懷疑存在時，即難遽採為不利被告之認
    定（最高法院76年台上字第4986號判例參照）。另刑事訴訟
    法第161條第1項規定：檢察官就被告犯罪事實，應負舉證責
    任，並指出證明之方法。因此，檢察官對於起訴之犯罪事實
    ，應負提出證據及說服之實質舉證責任。倘其所提出之證據
    ，不足為被告有罪之積極證明，或其指出證明之方法，無從
    說服法院以形成被告有罪之心證，基於無罪推定之原則，自
    應認定不能證明被告犯罪。
  (二)被告乙○○與被告丙○○係同居男女朋友之關係，二人於友
    人前來其住處時同時在場或一同駕車外出，乃極其平常，是
    被告丙○○在住處或駕車搭載被告乙○○外出與人交易海洛
    因，被告乙○○是否應論以販賣毒品之共犯，仍應視該次交
    易時，被告乙○○有無犯意之聯絡或參與販賣構成要件之行
    為而定，尚難遽以被告乙○○適有在場或同行目睹，即認其
    有共同販賣之行為。
  (三)證人郭啟彰於警詢證稱：每次交易毒品時，丙○○都帶一位
    女朋友在旁，我們都她嫂子，丙○○和她在一起，她應該知
    道我和丙○○交易毒品等語（見警卷第38頁）；於偵查中證
    稱：第一次交易是丙○○，第二次交易也是丙○○，她（指
    被告乙○○）每次都和丙○○在一起，我二次跟丙○○完成
    交易，乙○○都坐在車子上等，是丙○○下車拿毒品給我，
    乙○○坐在車上，要不然就是我下車，過去拿錢與丙○○交
    易，乙○○就坐在車內等語（見偵查卷第78、79頁）；於原
    審證述：係向丙○○買毒品，交貨地點由丙○○決定，錢是
    交給丙○○，海洛因是丙○○拿給我的，乙○○有接過電話
    ，她在電話中不曾談過毒品的事情，不知乙○○在交貨現場
    有無說任何話等語（見原審卷第103至105頁）。是證人郭啟
    彰均未指稱被告乙○○有參與任何買賣合意、交付毒品、收
    取金錢之行為，亦無任何證據足認被告乙○○與丙○○就販
    賣海洛因予郭啟彰部分，有犯意之聯絡，自難單憑被告丙○○與郭啟彰為毒品交易時，被告乙○○有坐在車上，即臆測
    被告乙○○就此部分有共同販賣之行為。
  (四)證人戊○○就如附表三編號３(1)(3)所示買賣海洛因、甲基安
    非他命之情節，於警詢證稱：95年5月中旬某天晚上7點左右
    ，在臺中市太原火車站旁的路邊，和綽號「阿吉」男子交易
    海洛因，我當時是騎機車去的，在路邊等綽號「阿吉」之男
    子來，綽號「阿吉」男子獨自一人開一部三菱牌黑色的自小
    客車來，我與綽號「阿吉」男子一手交錢、一手交貨，我將
    1000元交給綽號「阿吉」男子，綽號「阿吉」就從駕駛座旁
    拿1小包海洛因毒品給我。95年6月 7日下午13時20許，在臺
    中市○○路與雙十路路口對面的一間賣成衣服店門口前成交
    ，我當時是騎機車去的，在路邊等綽號「阿吉」男子來，綽
    號「阿吉」男子獨自一人開一部三菱牌黑色的自小客車，我
    與綽號「阿吉」男子一手交錢、一手交貨，我將3000元交給
    綽號「阿吉」男子，綽號「阿吉」就從駕駛座旁拿 1小包海
    洛因及 2包安非他命毒品給我等語（見偵查卷第112至113頁
    ）；於偵查中結證：第一次是在95年 5月中旬左右，地點是
    在臺中市○○路附近的太原火車站，向綽號「阿吉」買海洛
    因1000元，以現金交易。第三次是95年6月7日12時25分許打
    電話，綽號「阿吉」接的，我就跟「阿吉」約在省立游泳池
    前面（即臺中市○○路與雙十路路口)，買了2包安非他命，
    1 包1000元，2包2000元，又買1包海洛因1000元，第二次交
    易「咪咪」有一起來，其他二次都只有「阿吉」前來等語（
    見偵查卷第124至125頁）；於原審理結稱：除了6月6日的電
    話是乙○○接的外，乙○○沒有接其他電話，第二次交易時
    ，「咪咪」有一起來，其他兩次只有「阿吉」來等語（見原
    審卷第110頁)。是證人戊○○均無指證被告乙○○就如附表
    三編號３(1)(3)部分有參與任何買賣合意、交付毒品、收取金
    錢之行為，亦無任何證據足認被告乙○○就丙○○此部分販
    賣海洛因、甲基安非他命予戊○○之行為，有犯意之聯絡，
    自難遽認被告乙○○就此部分有共同販賣之行為。
  (五)證人甲○○就如附表四編號２至５所示買賣海洛因之情節，
    於警詢證稱：第二次是於95年8月 6日凌晨1時許，在綽號「
    阿吉」男子及綽號「咪咪」女子臺中市○村路一帶住處內成
    交的，我拿2000元給綽號「阿吉」男子，綽號「阿吉」男子
    就拿1小包海洛因毒品給我。第三次是於95年 8月11日凌晨1
    時許，在綽號「阿吉」男子及綽號「咪咪」女子臺中市○村
    路一帶住處內成交的，我拿2000元給綽號「阿吉」男子，綽
    號「阿吉」男子就拿 1小包海洛因毒品給我。第四次是於95
    年8月16日凌晨1時許，在綽號「阿吉」男子及綽號「咪咪」
    女子臺中市○村路一帶住處內成交的，我2000元給綽號「阿
    吉」男子，綽號「阿吉」男子就拿 1小包海洛因毒品給我。
    第五次是於95年8月21日凌晨1時許，在綽號「阿吉」男子及
    綽號「咪咪」女子臺中市○村路一帶住處內成交的，我拿20
    00元給綽號「阿吉」之男子，綽號「阿吉」之男子就拿 1小
    包海洛因毒品給我，上開交易時，他的女友綽號「咪咪」也
    都在場等語（見偵查卷第92至93頁）；於偵查中結證：他們
    是情侶關係，都在一起，但是錢都是「阿吉」在收的，毒品
    也是「阿吉」拿出來的，購買的過程都有看到他們在一起等
    語（見偵查卷第106頁）；於原審證稱：我跟丙○○買5次海
    洛因時，「咪咪」都有在場，因為他們同居，乙○○有看到
    「阿吉」拿毒品給我，我拿錢給「阿吉」等語（見原審卷第
    225、226頁）。是證人甲○○均無指證被告乙○○就如附表
    四編號２至５部分有參與任何買賣合意、交付毒品、收取金
    錢之行為，亦無任何證據足認被告乙○○就丙○○此部分販
    賣海洛因予甲○○之行為，有犯意之聯絡，自難單以甲○○
    至被告乙○○與丙○○居住處交易時，被告乙○○適有在場
    見聞，即遽謂被告乙○○就此部分有共同販賣之行為。
  (六)綜上所述，檢察官所舉之證據，均不足以使本院形成被告乙○○確有如附表三編號２、編號３(1)(3)、附表四編號２至５
    所示販賣海洛因、甲基安非他命等犯行之心證。此外，本院
    在得依或應依職權調查證據之範圍內，復查無其他積極證據
    足以證明被告乙○○確有此部分犯行，公訴人所指此部分犯
    行即屬不能證明，惟公訴人認此部分與前述有罪部分有修正
    前刑法所定連續犯之裁判上一罪關係，爰皆不另為無罪之諭
    知。
七、據上論斷，應依刑事訴訟法第369條第 1項前段、第364條、
    第299條第1項前段，毒品危害防制條例第4條第1項、第18條
    第1項前段、第19條第1項，刑法第11條、第2條第1項前段、
    第28條、第59條，修正前刑法第28條、第56條、第51條第 5
    款，判決如主文。
本案經檢察官己○○到庭執行職務。
中    華    民    國    97    年    12    月    31    日
            刑事第一庭  審判長法  官  陳  紀  綱
                              法  官  姚  勳  昌
                              法  官  張  智  雄
上列正本證明與原本無異。
如不服本判決應於收受本判決後10日內向本院提出上訴書狀，其
未敘述上訴理由者，並得於提起上訴後10日內向本院補提理由書
狀（均須按他造當事人之人數附繕本）「切勿逕送上級法院」。
                              書記官  謝  雅  惠
中    華    民    國    98    年    1     月    7     日
附錄論罪科刑法條
毒品危害防制條例第4條第1項、第2項：
製造、運輸、販賣第一級毒品者，處死刑或無期徒刑；處無期徒
刑者，得併科新臺幣一千萬元以下罰金。
製造、運輸、販賣第二級毒品者，處無期徒刑或七年以上有期徒
刑，得併科新臺幣七百萬元以下罰金。
┌────────────────────────────────────┐
│附表一（同案被告丙○○之罪刑，已經確定）                                │
├──┬────┬──────┬───────┬─────────────┤
│編號│犯罪事實│罪        名│主          刑│從                      刑│
├──┼────┼──────┼───────┼─────────────┤
│ １ │如附表三│共同連續販賣│處有期徒刑拾伍│扣案如附表六編號２至６所示│
│    │        │第一級毒品，│年陸月        │之物均沒收。未扣案之販賣第│
│    │        │累犯        │              │一級毒品所得新臺幣陸仟伍佰│
│    │        │            │              │元、販賣第二級毒品所得新臺│
│    │        │            │              │幣貳仟元均沒收，如全部或一│
│    │        │            │              │部不能沒收時，以其財產抵償│
│    │        │            │              │之；未扣案之共同販賣第一級│
│    │        │            │              │毒品所得新臺幣壹萬捌仟元應│
│    │        │            │              │與乙○○連帶沒收，如全部或│
│    │        │            │              │一部不能沒收時，以其與張淑│
│    │        │            │              │玲之財產連帶抵償之        │
├──┼────┼──────┼───────┼─────────────┤
│ ２ │如附表四│共同販賣第一│處有期徒刑拾伍│扣案如附表六編號２至６所示│
│    │編號１  │級毒品，累犯│年貳月        │之物均沒收。未扣案如附表六│
│    │        │            │              │編號７所示之物應與乙○○連│
│    │        │            │              │帶沒收，如全部或一部不能沒│
│    │        │            │              │收時，與乙○○連帶追徵。未│
│    │        │            │              │扣案之共同販賣第一級毒品所│
│    │        │            │              │得新臺幣貳仟元應與乙○○連│
│    │        │            │              │帶沒收，如全部或一部不能沒│
│    │        │            │              │收時，以其與乙○○之財產連│
│    │        │            │              │帶抵償之                  │
├──┼────┼──────┼───────┼─────────────┤
│ ３ │如附表四│販賣第一級毒│處有期徒刑拾伍│扣案如附表六編號２至６所示│
│    │編號２  │品，累犯    │年貳月        │之物均沒收。未扣案之販賣第│
│    │        │            │              │一級毒品所得新臺幣貳仟元沒│
│    │        │            │              │收，如全部或一部不能沒收時│
│    │        │            │              │，以其財產抵償之          │
├──┼────┼──────┼───────┼─────────────┤
│ ４ │如附表四│販賣第一級毒│處有期徒刑拾伍│扣案如附表六編號２至６所示│
│    │編號３  │品，累犯    │年貳月        │之物均沒收。未扣案之販賣第│
│    │        │            │              │一級毒品所得新臺幣貳仟元沒│
│    │        │            │              │收，如全部或一部不能沒收時│
│    │        │            │              │，以其財產抵償之          │
├──┼────┼──────┼───────┼─────────────┤
│ ５ │如附表四│販賣第一級毒│處有期徒刑拾伍│扣案如附表六編號２至６所示│
│    │編號４  │品，累犯    │年貳月        │之物均沒收。未扣案之販賣第│
│    │        │            │              │一級毒品所得新臺幣貳仟元沒│
│    │        │            │              │收，如全部或一部不能沒收時│
│    │        │            │              │，以其財產抵償之          │
├──┼────┼──────┼───────┼─────────────┤
│ ６ │如附表四│販賣第一級毒│處有期徒刑拾伍│扣案如附表五示毒品沒收銷燬│
│    │編號５  │品，累犯    │年貳月        │；如附表六編號１至６所示之│
│    │        │            │              │物均沒收。未扣案之販賣第一│
│    │        │            │              │級毒品所得新臺幣貳仟元沒收│
│    │        │            │              │，如全部或一部不能沒收時，│
│    │        │            │              │以其財產抵償之            │
├──┼────┼──────┼───────┼─────────────┤
│ ７ │犯罪事實│轉讓第二級毒│處有期徒刑拾月│                          │
│    │欄第四項│品，累犯    │，減為有期徒刑│                          │
│    │        │            │伍月          │                          │
│    │        │            │              │                          │
└──┴────┴──────┴───────┴─────────────┘
┌────────────────────────────────────┐
│附表二（被告乙○○之罪刑）                                              │
├──┬────┬──────┬───────┬─────────────┤
│編號│犯罪事實│罪        名│主          刑│從                      刑│
├──┼────┼──────┼───────┼─────────────┤
│ １ │如附表三│共同連續販賣│處有期徒刑拾壹│扣案如附表六編號２至６所示│
│    │        │第一級毒品  │年            │之物均沒收。未扣案之共同販│
│    │        │            │              │賣第一級毒品所得新臺幣壹萬│
│    │        │            │              │捌仟元應與丙○○連帶沒收，│
│    │        │            │              │如全部或一部不能沒收時，以│
│    │        │            │              │其與丙○○之財產連帶抵償之│
├──┼────┼──────┼───────┼─────────────┤
│ ２ │如附表四│共同販賣第一│處有期徒刑拾伍│扣案如附表六編號２至６所示│
│    │編號１  │級毒品      │年            │之物均沒收。未扣案如附表六│
│    │        │            │              │編號７所示之物應與丙○○連│
│    │        │            │              │帶沒收，如全部或一部不能沒│
│    │        │            │              │收時，與丙○○連帶追徵。未│
│    │        │            │              │扣案之共同販賣第一級毒品所│
│    │        │            │              │得新臺幣貳仟元應與丙○○連│
│    │        │            │              │帶沒收，如全部或一部不能沒│
│    │        │            │              │收時，以其與丙○○之財產連│
│    │        │            │              │帶抵償之                  │
└──┴────┴──────┴───────┴─────────────┘
┌────────────────────────────────────┐
│附表三                                                                  │
├──┬───┬──────┬──────┬────┬────┬─────┤
│編號│行為人│時        間│地        點│金    額│毒品種類│備      註│
│    │      │            │            │(新臺幣)│        │          │
├──┼───┼──────┼──────┼────┼────┼─────┤
│ １ │丙○○│(1)95年 4月25│台中市北屯區│3000元  │海洛因  │(1)買受人為│
│    │乙○○│  日19時許  │東山路1段146│        │        │  丁○○  │
│    │      │            │號附近「孩子│        │        │(2)起訴書誤│
│    │      │            │國」大樓9樓 │        │        │  載為9次 │
│    │      ├──────┤            ├────┤        │(3)販毒所得│
│    │      │(2)95年5月8日│            │3000元  │        │  合計為17│
│    │      │  8時許     │            │        │        │  000元   │
│    │      ├──────┤            ├────┤        │          │
│    │      │(3)95年 5月27│            │3000元  │        │          │
│    │      │  日14時許  │            │        │        │          │
│    │      ├──────┤            ├────┤        │          │
│    │      │(4)95年 5月29│            │5000元  │        │          │
│    │      │  日16時許  │            │        │        │          │
│    │      ├──────┼──────┼────┤        │          │
│    │      │(5)95年6月1日│台中市火車站│3000元  │        │          │
│    │      │  22時許    │外門口      │        │        │          │
├──┼───┼──────┼──────┼────┼────┼─────┤
│ ２ │丙○○│(1)95年 4月22│台中市○○路│1500元  │海洛因  │(1)買受人為│
│    │      │  日下午某時│與北屯路口  │        │        │  郭啟彰  │
│    │      │  許        │            │        │        │(2)起訴書誤│
│    │      ├──────┼──────┼────┤        │  載為4次 │
│    │      │(2)95年5、6月│台中市○○路│1000元  │        │(3)販毒所得│
│    │      │  間某日    │北屯路口    │        │        │  合計為25│
│    │      │            │            │        │        │  00元    │
├──┼───┼──────┼──────┼────┼────┼─────┤
│ ３ │丙○○│(1)95年 5月中│台中市太原火│1000元  │海洛因  │(1)買受人為│
│    │      │  旬某日晚上│車站        │        │        │  戊○○  │
│    │      │  7時許     │            │        │        │(2)販賣第一│
│    ├───┼──────┼──────┼────┤        │  級毒品所│
│    │丙○○│(2)95年6月7日│台中市中港交│1000元  │        │  得合計為│
│    │乙○○│  凌晨 0時30│流道下      │        │        │  3000元  │
│    │      │  分許      │            │        │        │(3)販賣第二│
│    ├───┼──────┼──────┼────┼────┤  級毒品所│
│    │丙○○│(3)95年6月7日│台中市○○路│1000元  │海洛因  │  得為2000│
│    │      │  13時20分許│與雙十路口省├────┼────┤  元      │
│    │      │            │立游泳池前  │2000元  │甲基安非│          │
│    │      │            │            │        │他命    │          │
├──┼───┼──────┼──────┼────┼────┼─────┤
│ ４ │丙○○│(1)95年5月1日│台中市○○路│1000元  │海洛因  │(1)買受人為│
│    │      │  6時許     │二段55號蕭雅│        │        │  蕭雅慧  │
│    │某不詳│            │雅慧住處    │        │        │(2)販毒所得│
│    │姓名成│            │            │        │        │  合計為20│
│    │年男子│            │            │        │        │  00元    │
│    ├───┼──────┼──────┼────┤        │          │
│    │丙○○│(2)95年 5月初│台中市○○路│1000元  │        │          │
│    │      │  某日      │二段55號蕭雅│        │        │          │
│    │      │            │雅慧住處    │        │        │          │
└──┴───┴──────┴──────┴────┴────┴─────┘
┌────────────────────────────────────┐
│附表四                                                                  │
├──┬───┬──────┬──────┬────┬────┬─────┤
│編號│行為人│時        間│地        點│金    額│毒品種類│備      註│
│    │      │            │            │(新臺幣)│        │          │
├──┼───┼──────┼──────┼────┼────┼─────┤
│ １ │丙○○│95年8月1日凌│台中市○○路│2000元  │海洛因  │買受人為徐│
│    │乙○○│晨3時許     │惠中路口「豪│        │        │汝慧      │
│    │      │            │悅汽車旅館」│        │        │          │
│    │      │            │外          │        │        │          │
├──┼───┼──────┼──────┼────┼────┼─────┤
│ ２ │丙○○│95年8月6日凌│台中市五權八│2000元  │海洛因  │買受人為徐│
│    │      │晨1時許     │145號2樓之9 │        │        │汝慧      │
├──┼───┼──────┼──────┼────┼────┼─────┤
│ ３ │丙○○│95年 8月11日│台中市五權八│2000元  │海洛因  │買受人為徐│
│    │      │凌晨1時許   │145號2樓之9 │        │        │汝慧      │
├──┼───┼──────┼──────┼────┼────┼─────┤
│ ４ │丙○○│95年 8月16日│台中市五權八│2000元  │海洛因  │買受人為徐│
│    │      │凌晨1時許   │145號2樓之9 │        │        │汝慧      │
├──┼───┼──────┼──────┼────┼────┼─────┤
│ ５ │丙○○│95年 8月21日│台中市五權八│2000元  │海洛因  │買受人為徐│
│    │      │凌晨1時許   │145號2樓之9 │        │        │汝慧      │
└──┴───┴──────┴──────┴────┴────┴─────┘
┌────────────────────────────────────┐
│附表五                                                                  │
├──┬───┬────────┬───┬────────────────┤
│編號│品  名│數            量│所有人│備                            註│
├──┼───┼────────┼───┼────────────────┤
│ １ │海洛因│4包（合計淨重0.6│丙○○│法務部調查局95年 9月16日調科壹字│
│    │      │0公克，不含總重0│      │第 00000000000號鑑定書（見偵查卷│
│    │      │.88 公克之空包裝│      │查第69頁）                      │
│    │      │袋）            │      │                                │
│    │      │                │      │                                │
└──┴───┴────────┴───┴────────────────┘
┌────────────────────────────────────┐
│附表六：                                                                │
├──┬────────┬──┬───┬─────────────────┤
│編號│品            名│數量│所有人│備                              註│
├──┼────────┼──┼───┼─────────────────┤
│ １ │空包裝袋        │0.88│丙○○│扣案，係附表五所示海洛因之外包裝  │
│    │                │公克│      │                                  │
├──┼────────┼──┼───┼─────────────────┤
│ ２ │電子磅秤        │2台 │丙○○│扣案                              │
├──┼────────┼──┼───┼─────────────────┤
│ ３ │塑膠杓子        │6支 │丙○○│扣案                              │
├──┼────────┼──┼───┼─────────────────┤
│ ４ │記事簿          │2本 │丙○○│扣案                              │
├──┼────────┼──┼───┼─────────────────┤
│ ５ │手抄電話號碼單  │2張 │丙○○│扣案                              │
├──┼────────┼──┼───┼─────────────────┤
│ ６ │塑膠空夾鍊袋    │3包 │丙○○│扣案                              │
├──┼────────┼──┼───┼─────────────────┤
│ ７ │0000000000號行動│1支 │乙○○│未扣案                            │
│    │電話（含SIM卡)  │    │      │                                  │
└──┴────────┴──┴───┴─────────────────┘


司法院資訊處製作；財團法人民間司法改革基金會備份。
